【裁判字號】    89,易,1518
【裁判日期】    891214
【裁判案由】    傷害
【裁判全文】
臺灣彰化地方法院刑事判決                        八十九年度易字第一五一八號
    公  訴  人  臺灣彰化地方法院檢察署檢察官
    被      告  甲○○
    選任辯護人  柯開運律師
右列被告因傷害案件，經檢察官提起公訴 (民國八十九年度偵字第二四一六號)，本
院判決如左︰
    主  文
甲○○傷害人之身體，處有期徒刑貳月，如易科罰金，以參佰元折算壹日。
    事  實
一、甲○○與乙○○前於民國八十八年二月間，因故互毆，甲○○致為本院彰化簡易
    庭判處罰金六千元確定，雙方遂結怨隙，後甲○○又基於傷害及侵入住宅之犯意
    ，於八十八年十二月十四日二十時許，無故侵入乙○○位於彰化縣和美鎮○○路
    三十九巷二十五號之住處庭院，乙○○聽見屋外有怪聲，即至庭院查看，甲○○
    遂乘其不注意之際，自乙○○背後掐住其頸部，並徒手毆打乙○○頭部，乙○○
    因而倒地，致受有頭、頸部及左膝挫傷等傷害。嗣因乙○○用力反抗，甲○○退
    後時疏未注意撞到牆壁而跌坐地上，乙○○乃趁隙逃入屋內打電話報警處理，始
    知上情。
二、案經乙○○訴由彰化縣警察局和美分局報請台灣彰化地方法院檢察署檢察官偵查
    起訴。
    理  由
一、訊據被告甲○○固不否認有於右揭時間，進入告訴人乙○○庭院而與之發生肢體
    衝突，其並將甲○○推倒在地等事實，惟其矢口否認有何無故侵入住宅並傷害乙
    ○○之犯行，辯稱：是乙○○叫伊進去的，且係乙○○先抓伊衣服，伊始將其推
    倒，伊並未動手打乙○○云云。惟查：被告右揭犯罪事實，業據告訴人乙○○指
    訴歷歷，並有診斷證明書一紙、財團法人彰化基督教醫院回承附照片二幀在卷可
    參，核該證明書、回函及照片所示告訴人受傷之部位及致傷之原因，與告訴人指
    陳係遭被告自後掐住脖子毆打之情節，大致相符，而被告亦不否認當日確有進入
    告訴人庭院與之發生拉扯，其並將告訴人推倒在地之事實，則告訴人前之指述，
    已非無稽；又被告並不否認有進入告訴人前揭住處之庭院等事實，僅辯稱係告訴
    人叫其前去云云，然觀諸被告與告訴人間本因互毆而結怨在先，則衡諸常情，告
    訴人實無在寒冬夜深之際，邀請被告進入其庭院中洽談十個月前相互傷害之賠償
    金之理由，況被告原一再否認有進入告訴人庭院，而與其於檢察官初訊及本院最
    後一次審理時自陳確有進入告訴人之庭院等事實，大相逕庭，是其此之改口，顯
    有畏罪推脫之意，其侵入告訴人庭院之事實，實非虛假，則其在寒冬夜深之時進
    入告訴人庭院之用意何在，應不單純，更見告訴人前之指述顯屬有據。綜上所述
    ，被告所辯，應係事後飾卸之詞，不足採信，其犯行已堪認定，應依法予以論科
    。
二、核被告甲○○所為，係犯刑法第三百零六條第一項之無故侵入他人住宅、第二百
    七十七條第一項之普通傷害罪。其所犯上開二罪間，有方法、結果之牽連關係，
    應從一重之普通傷害罪處斷。爰審酌被告犯罪之動機、目的、方法、手段、所生
    危害、告訴人受傷之情況，其前有傷害之犯罪記錄，品行難謂良好，及其犯後不
    知坦認犯行，犯後態度不佳等一切情狀，量處如主文所示之刑，並諭知易科罰金
    之折算標準。
三、據上論斷，應依刑事訴訟法第二百九十九條第一項前段，刑法第二百七十七條第
    一項、第三百零六條第一項、第五十五條、第四十一條，罰金罰鍰提高標準條例
    第一條前段、第二條判決如主文。
本案經檢察官詹昭書到庭執行職務。
中    華    民    國    八十九      年      十二    月        十四      日
                                    臺灣彰化地方法院刑事第一庭
                                        法      官  葛  永  輝
右正本證明與原本無異
如不服本判決，應於判決送達後十日內向本院提出上訴狀( 須附繕本 )。
告訴人或被害人對於判決如有不服具備理由請求檢察官上訴者，其上訴期間之計算係
以檢察官收受判決正本之日期為準。
                                        法院書記官  吳    嘉
中    華    民    國    八十九      年      十二    月        十八      日
刑法第二百七十七條
傷害人之身體或健康者，處三年以下有期徒刑，拘役或一千元以下罰金。
犯前項之罪，因而致人於死者，處無期徒刑或七年以上有期徒刑，致重傷者，處三年
以上，十年以下有期徒刑。
刑法第三百零六條
無故侵入他人宅、建築物或附連圍繞之土地或船艦者，處一年以下有期徒刑、拘役或
三百元以下罰金。
無故藏匿其內或受退去之要求而仍留滯者亦同。


司法院資訊處製作；財團法人民間司法改革基金會備份。
